
Multichar_Symbols

%<n%>
%<v%>
%<det%>
%<vbcop%>

%<sg%>
%<pl%>

%<subst%>
%<attr%>

%<nom%>
%<gen%>

%<tv%> 
%<iv%>

%<past%>
%<pres%>


%+
%>
%»

LEXICON Root

Determiners ;
Nouns ; 
Verbs ; 

LEXICON K

%+:%» Root ; 
# ; 


LEXICON N-MRIGAM 

%<n%>%<sg%>%<nom%>:ം K ; ! "ṁ"
%<n%>%<pl%>%<nom%>:%>ങ്ങള്‍ K ; ! "ṅṅaḷ‍"
%<n%>%<attr%>: # ; ! ""

%<n%>%<sg%>%<nom%>: K ; ! "ṁ"
%<n%>%<pl%>%<nom%>:%>കള്‍ K ; ! "ṅṅaḷ‍"
LEXICON N-KKALAM

%<n%>%<sg%>%<nom%>:ം K ; ! "ṁ"
%<n%>%<pl%>%<nom%>:%>ങ്ങള്‍ K ; ! "ṅṅaḷ‍"
%<n%>%<attr%>: # ; ! ""

LEXICON N-THALA

%<n%>%<sg%>%<nom%>: K ; ! "ṁ"
%<n%>%<pl%>%<nom%>:%>കള്‍ K ; ! "ṅṅaḷ‍"
%<n%>%<attr%>: # ; ! ""

LEXICON VBCOP-UNTU 

%<vbcop%>%<pres%>:ണ്ട് K ; ! "ṇṭ"

LEXICON V-TV-LABHIKKUKA

%<v%>%<tv%>: K ; 


LEXICON V-PAST-I

%<past%>:%>ി K ; ! ""

LEXICON V-PAST-II

%<past%>:%>ണ്ടു K ; ! ""

LEXICON V-IV-VIRALUKA

%<v%>%<iv%>: V-PAST-II ; 

LEXICON V-IV-VEIKUKA

%<v%>%<iv%>: V-PAST-I ; 


LEXICON DET-XXX

%<det%>: K ; 

!!!!!!!!!!!!!!!!!!!!!!!!!!!!!!!!!!!!!!!!!!!!!!!!!!!!!!!!!!!!!!!!!!!!!!!!!!!!!!!

LEXICON Determiners

എല്ലാം:എല്ലാം DET-XXX ; ! "ellāṁ" ! "all"

LEXICON Nouns 

മ്രിഗം:മ്രിഗ N-MRIGAM ; ! "mrigaṁ" ! "animal"
മേഘം:മേഘ N-MRIGAM ; ! "mēghaṁ" ! "cloud"
മഴക്കാലം:മഴക്കാല N-KKALAM ; ! "maḻakkālaṁ" ! "rainy season"
തല:തല N-THALA ; ! "tala" ! "head"

LEXICON Verbs 

ഉണ്ട്:ഉ VBCOP-UNTU ; ! "uṇṭ" ! "have"

ഇരുളുക:ഇരു V-IV-VIRALUKA ; ! "iruḷuka" ! "darken"
കൂടുക:കൂട V-IV-VEIKUKA ; ! "kūṭuka" ! "be together"

! മേഘങ്ങളെല്ലാം‌
! മേഘങ്ങളെല്ലാം
